de: Möbel > Gartenmöbel > Gartentische > Feuerwannen: Feuerschalen; Feuerstellentische; Rauchfreie Feuerstellen
hu: Bútor > Kültéri bútorok > Kültéri asztalok > Tűzhelyek: Tűzrakó tálak; Tűzrakó asztalok; Füstmentes tűzrakók
ro-RO: Mobilier > Mobilier de exterior > Mese de exterior > Vetre de foc: Boluri de foc; Mese cu vatră de foc; Vetre de foc fără fum
pt-PT: Mobiliário > Mobiliário de exterior > Mesas de exterior > Braseiras: Taças de fogo; Mesas com fogueira; Fogueiras sem fumo
it: Arredamento > Arredi per esterno > Tavoli da esterno > Bracieri: Bracieri a coppa; Tavoli con braciere; Bracieri senza fumo
nl: Meubelen > Buitenmeubelen > Tuintafels > Vuurkorven: Vuurschalen; Vuurtafels; Rookvrije vuurkorven
sl-SI: Pohištvo > Zunanje pohištvo > Zunanje mize > Ognjišča: Posode za ogenj; Mize za ognjišča; Brezdimna ognjišča
ko: 가구 > 야외용 가구 > 야외용 테이블 > 화로대: 파이어 볼; 화로대 테이블; 무연 화로대
tr: Mobilyalar > Bahçe Mobilyaları > Bahçe Masaları > Ateş Çukurları: Ateş kaseleri; Ateş çukuru masaları; Dumansız ateş çukurları
pt-BR: Móveis > Móveis para exteriores > Mesas para exteriores > Fire Pits: Tachos para fogueira; Mesas com lareira externa; Lareiras externas sem fumaça
fr: Meubles > Meubles de jardin > Tables d’extérieur > Braseros: Vasques à feu; Tables braséro; Braséros sans fumée
sv: Möbler > Utomhusmöbler > Utomhusbord > Eldgropar: Eldfat; Eldstadsbord; Rökfria eldstäder
th: เฟอร์นิเจอร์ > เฟอร์นิเจอร์กลางแจ้ง > โต๊ะสำหรับกลางแจ้ง > กองไฟ: อ่างจุดไฟกลางแจ้ง; โต๊ะเตาผิงกลางแจ้ง; เตาผิงกลางแจ้งไร้ควัน
sk-SK: Nábytok > Exteriérový nábytok > Exteriérové stoly > Ohniská: Kotle na oheň; Stoly s ohniskami; Bezdymové ohniská
fi: Huonekalut > Ulkokalusteet > Ulkopöydät > Tulipesät: Tulimaljat; Tulisijapöydät; Savuttomat tulisijat
ja: 家具 > 屋外用家具 > 屋外用テーブル > ファイヤーピット: ファイヤーボウル; ファイヤーピットテーブル; 無煙ファイヤーピット
pl: Meble > Meble zewnętrzne > Stoły ogrodowe > Stoliki z paleniskiem: Misy paleniskowe; Stoły z paleniskiem; Bezdymne paleniska
bg-BG: Мебели > Градински мебели > Външни маси > Огнища: Купи за огнище; Маси с огнище; Бездимни огнища
da: Møbler > Havemøbler > Haveborde > Ildgrave: Bålfade; Bålborde; Røgfri bålfade
cs: Nábytek > Zahradní nábytek > Zahradní stoly > Ohniště: Ohnivé mísy; Stoly s ohništěm; Bezkouřová ohniště
lt-LT: Baldai > Lauko baldai > Lauko stalai > Ugniakurai: Laužavietės dubenys; Laužavietės stalai; Bedūmiai laužavietės židiniai
en: Furniture > Outdoor Furniture > Outdoor Tables > Fire Pits: Fire Bowls; Fire Pit Tables; Smokeless Fire Pits
vi: Đồ gỗ > Đồ gỗ ngoài trời > Bàn ngoài trời > Hố lửa: Chậu đốt lửa; Bàn hố lửa; Hố lửa không khói
ru: Мебель > Уличная мебель > Уличные столы > Столы с костровой чашей: Костровые чаши; Столы с костровой чашей; Бездымные костровые чаши
es: Mobiliario > Mobiliario de exterior > Mesas de exterior > Fogatas: Cuencos para fuego; Mesas con brasero; Braseros sin humo
hr-HR: Namještaj > Vanjski namještaj > Vanjski stolovi > Ložišta: Zdjele za vatru; Stolovi za ložište; Bezdimna ložišta
zh-TW: 家具 > 戶外家具 > 戶外桌 > 焚火台桌: 營火盆; 火盆桌; 無煙火盆
el: Έπιπλα > Έπιπλα εξωτερικού χώρου > Τραπέζια εξωτερικού χώρου > Τραπεζάκια εξωτερικού χώρου: Μπολ φωτιάς; Τραπέζια με εστία φωτιάς; Εστίες φωτιάς χωρίς καπνό
zh-CN: 家具 > 户外家具 > 户外用桌 > 火坑: 篝火碗; 火盆桌; 无烟火盆
nb: Møbler > Utendørsmøbler > Utebord > Bålpanner: Bålfat; Bålpannebord; Røykfrie bålpanner